【裁判字號】    90,上易,524
【裁判日期】    900704
【裁判案由】    竊盜等
【裁判全文】
臺灣高等法院臺南分院刑事判決                九十年度上易字第五二四號    Ｇ
      上  訴  人
      即  被  告  乙  ○  ○
右上訴人因竊盜案件，不服臺灣臺南地方法院八十九年度易字第二二○五號中華民國
九十年一月十六日第一審判決（起訴案號：臺灣臺南地方法院檢察署八十九年度營偵
字第八０九號），提起上訴，本院判決如左：
      主      文
上訴駁回。
      事      實
一、蘇培槐（已判刑確定）於民國（下同）八十九年五月一日夜間，得悉甲○○所有
    之車號Ｃ五—三四三一號自用小客車因車禍停放於台南縣北門鄉台十七線與南二
    線路口，竟與乙○○共同基於為自己不法所有意圖之犯意連絡，由蘇培槐駕駛不
    知情之蘇林玉女所有之車號Ｊ五—八四三六號自用小客車並搭載乙○○，而於八
    十九年五月一日晚上八時許，至前開車號Ｃ五—三四三一號自用小客車停放處，
    見車主甲○○不在現場，遂由乙○○在旁把風，蘇培槐攜帶為其所有，內裝均係
    金屬製，對人之生命、身體構成威脅，足資為凶器之鐵鎚一把、螺絲起子三支、
    鉗子一支、扳手一支、尖嘴鉗一把等工具之工具袋一只，進入前開車號Ｃ五—三
    四三一號自用小客車內，竊得音響一台，得手後放置於前開工具袋旁。嗣因巡邏
    警員經過察覺有異，當場查獲於車旁把風之乙○○，並於前開車號Ｃ五—三四三
    一號自用小客車內，扣得蘇培槐所有，供以竊盜之內含前開鐵鎚等工具之工具袋
    一只，蘇培槐則趁亂逃逸。
二、案經台南縣警察局學甲分局報告台灣台南地方法院檢察署檢察官偵查起訴。
      理      由
一、訊據上訴人即被告乙○○坦承曾於前揭時間與蘇培槐至被害人甲○○所有，因車
    禍放置於前揭地點之Ｃ五—三四三一號自用小客車處，惟否認涉有竊盜罪嫌，辯
    稱：伊沒有把風，伊與蘇培槐去現場，但在蘇培槐的車內，..... 他下車去做什
    麼，伊並不知道云云；其於原審則稱：伊受蘇培槐之邀，同至該處欲承攬修車生
    意，不知蘇培槐有竊盜行為，亦無為其把風之行為云云。
二、經查：
    (1)原審同案被告蘇培槐與被告乙○○於前揭時地共至被害人林永浩於當日發生車
      禍後，留置該處之Ｃ五—三四三一號自用小客車處，並由被告蘇培槐攜帶內含
      前開扣案物品之工具袋一只入內，被告乙○○在外等候等情，業據同案被告蘇
      培槐與乙○○於原審偵審中自承不諱，核與證人即當日查獲被告二人之警員林
      守明於偵審中結證證述相符，被告等二人此部分之自白與事實相符，堪以採信
      。
    (2)被害人甲○○當日發生車禍後，並未要求蘇培槐與乙○○二人前往該處修護車
      輛一節，業據被害人甲○○於原審調查時陳稱在卷，核與同案被告蘇培槐於偵
      審中自承相符，是堪信被告蘇培槐進入被害人甲○○所有之前開車輛之際，並
      未獲得被害人之許可。被告蘇培槐雖辯稱看見車內有衣物，誤以為尚有人受困
      於內，始行進入車內云云，然按自用小客車車內空間非鉅，是否有人受困於內
      ，打開任一車門，即可一目了然，被告蘇培槐何需進入該車內尋找？復何需攜
      帶工具袋入內？另被害人於車禍後，已離開現場，是蘇培槐如欲承攬修車生意
      ，未見車主在場，亦無自行入內修車之理，蘇培槐辯稱係為救人及承攬修理車
      輛生意云云，與常情顯不相符，尚無可採。另被害人前開車輛之音響已經卸下
      ，與被告蘇培槐之前開工具袋放置一處等情，業據證人林守明於偵查中結證屬
      實，並有照片一紙（附於偵卷第二十頁）在卷可稽，且參以蘇培槐自承其於見
      證人林守明警員接近車輛時，隨即逃逸等情，堪認被告蘇培槐係欲竊盜而進入
      前開車輛，蘇培槐所辯係因當日喝酒害怕警員找麻煩始行逃逸云云，與事實不
      符，尚無可採。
    (3)被告乙○○與蘇培槐共同於前開時點，至前開處所後，即由被告蘇培槐進入被
      害人所有之前開車輛竊盜等情，業據被告乙○○於警訊中供承在卷，足見被告
      乙○○確實知悉被告蘇培槐進入前開車輛係為竊盜車內財物。被告乙○○雖於
      原審調查時改稱其與被告蘇培槐前往修車，不知被告蘇培槐於車內竊盜；其與
      被害人之車相距五至六公尺，並未為被告蘇培槐把風，否則可先行逃逸云云，
      惟查被告乙○○於偵查中自承從事汽車烤漆工作，是其就汽車修理當有一定之
      經驗，其見被告蘇培槐未經被害人同意擅自攜帶工具進入該車內，當知事有蹊
      蹺，況被告乙○○為警查獲時，亦自承係在等待被告蘇培槐，且於警訊中復自
      承被告蘇培槐進入車內竊盜長達三十分鐘之久等語，依此，被告乙○○當知被
      告蘇培槐係於車內竊盜，被告乙○○辯稱不知蘇培槐於車內竊盜云云，自無可
      採。而被告乙○○於原審調查時供稱起訴書之犯罪事實實在（見原審卷第三十
      五頁）。又為他人竊盜把風本不以與實施竊盜者緊鄰為必要，且證人林守明警
      員當日與查獲被告二人竊盜之另一名警員，均身著制服，且另一名警員在外監
      視被告乙○○等情業據證人林守明於原審調查時結證屬實，是被告乙○○之所
      以留置該處並未逃逸，顯係因已為警發現，無從逃逸所致，是被告乙○○徒以
      距離被害人車輛五至六公尺遠、並未先行逃逸為據，辯稱並未替蘇培槐把風云
      云，不足採信。被告乙○○竊盜犯行明確，堪以認定。
三、按鐵鎚、扳手、起子、鉗子足以傷害人體為兇器，核被告乙○○所為係犯刑法第
    三百二十一條第一項第三款之攜帶凶器竊盜罪。被告與蘇培槐二人間，具有犯意
    連絡，行為分擔，俱為共同正犯。原審適用刑法第二十八條、第三百二十一條第
    一項第三款、第三十八條第一項第二款、第四十一條第一項，罰金罰鍰提高標準
    條例第一條前段、第二條之規定，並審酌被告乘他人因車禍受傷無暇顧及財物之
    際竊盜，犯罪動機、手段均有可議之處、取得財物輕微、犯罪後否認犯行之態度
    等一切情狀，量處被告乙○○處有期徒刑陸月，並定易科罰金之折算標準。扣案
    鐵鎚一把、螺絲起子三支、鉗子一支、扳手一支、尖嘴鉗一把，工具袋一只均為
    共同被告蘇培槐所有，業據其供承在卷，且為供其等竊盜所用之物，爰依法宣告
    沒收。本院經核原審認事用法俱無不合，量刑亦稱妥適，被告上訴意旨仍執前詞
    否認犯罪，空言指摘原判決不當，並無可取，為無理由，應予駁回。
據上論結，應依刑事訴訟法第三百六十八條，判決如主文。
本案經檢察官吳忠賢到庭執行職務。
中    華    民    國      九十      年      七      月        四        日
                                  臺灣高等法院臺南分院刑事第三庭
                                      審判長法官  黃    崑    宗
                                            法官  莊    俊    華
                                            法官  林    勝    木
右正本證明與原本無異。
不得上訴。
                                      法院書記官  吳    秋    賢
中    華    民    國      九十      年      七      月        六        日
附錄法條：
刑法第三百二十一條：
犯竊盜罪而有左列情形之一者，處六月以上五年以下有期徒刑：
三  攜帶兇器而犯之者。


司法院資訊處製作；財團法人民間司法改革基金會備份。
